---
title: "Limpieza de datos - Tiroteos EEUU"
author: "Ismael Jiménez"
date: "3 de febrero de 2018"
output: html_document
---

```{r echo=FALSE, warning=FALSE, message=FALSE}
library(tidyr)
library(stringr)
library(httr)
library(gdata)
library(magrittr)

file_url <- 'dat/us_mass_shootings.csv'

```
## Limpieza de datos - Tiroteos EEUU

En este ejercicio vamos a realizar una limpieza de un conjunto de datos sobre tiroteos en EEUU.
En primer lugar importamos los datos desde un fichero csv.

```{r}

shootings_data <- read.csv(file = file_url, header=TRUE, sep=",", stringsAsFactors = FALSE)

```

Observamos que la conversión de tipos no ha sido la esperada en la variable Date. Por ello realizamos una conversión a formato fecha para que los datos puedan ser explotados.

```{r echo=FALSE}
shootings_data$Date <- as.Date.character(shootings_data$Date, format= "%m/%d/%Y")

```

Ahora vamos a convertir a tipo booleano la variable "Mental.Health.Issues": 

```{r }
convertToBoolean <- function(x){
  x <- tolower(x)
  if(x == 'yes'){
    TRUE
  }else if(x == 'no'){
    FALSE
  } else{
    NA
  }
  
}

shootings_data$Mental.Health.Issues <- sapply(shootings_data$Mental.Health.Issues, convertToBoolean)

```

Ahora vamos a convertir a factor la variable "race". Los niveles serán white, black, asian, other.
```{r }
convertRaceToFactor <- function(x){
  x <- tolower(x)
  white <- c("white", "white american or european american")
  black <- c("black", "black american or african american")
  asian <- c("asian", "asian american")
  unknown <-  c("unknown", "")
  
  if(!is.null(x)){
    if (x %in% white){
      "white"
    }else if(x %in% black){
      "black"
    }else if(x %in% asian){
      "asian"
    }else if(x %in% unknown){
      "NA"
    }else{
      "other"
    }  
  } else{
    "NA"
  }
  

}

shootings_data$Race <- sapply(shootings_data$Race, convertRaceToFactor) %>% as.factor

```

Posteriormente convertimos la variable Gender a tipo factor con los niveles male, female, male/female

```{r }
convertGenderToFactor <- function(x){
  x <- tolower(x)
  male <- c("male", "m")
  female <- c("female", "f")
  maleFemale <- c("male/female", "m/f")
  
  if (x %in% male){
    "male"
  }else if(x %in% female){
    "female"
  }else if(x %in% maleFemale){
    "male/female"
  }else{
    "NA"
  }
}

shootings_data$Gender <- sapply(shootings_data$Gender, convertGenderToFactor) %>% as.factor

```

Separamos la variable Location en City y State

```{r }
# Special case of washington D.C
index <- shootings_data$Location == "Washington D.C."
shootings_data[index,"Location"] <- "Washington, Washington"

# Separate into city and state
shootings_data <- separate(shootings_data, 3, c("City", "State"), fill="right", sep=",(?=[^,]+$)")
shootings_data$State <- trim(shootings_data$State)
shootings_data$City <- trim(shootings_data$City)
```

Observamos que a veces las columnas Fatalities y Injured no suman Total.victims, por ello actualizamos el valor de la misma:

```{r}
shootings_data$Total.victims <- shootings_data$Fatalities + shootings_data$Injured

```
Eliminamos los duplicados por estado y fecha:
```{r}
unique_rows <- !(duplicated(shootings_data[,c(4,5)]))
shootings_data <- shootings_data[unique_rows,]
```

Ahora vamos a obtener mediante geolocalización inversa los datos de State que sean nulos:

```{r}
api_geo_url <- "http://photon.komoot.de/reverse?"
getStateFromGeo <- function(lat, lon, state){
  if (is.na(state) || is.null(state)){
    url <- paste(api_geo_url, "lat=", lat, "&lon=", lon, sep = "")
    resp <- GET(url)
    data <- content(resp, "parsed")
    data$features[[1]]$properties$state
  }else{
    state
  }
}

shootings_data$State <- mapply(getStateFromGeo, shootings_data$Latitude, shootings_data$Longitude, shootings_data$State, SIMPLIFY = TRUE)
```

Por ultimo vamos a normalizar todos los nombres de estados convirtiendo las abreviaturas por su nombre completo:

```{r}
states_file <- "dat/states.csv"
df_states <- read.csv(states_file, header = TRUE, sep=",", stringsAsFactors = FALSE)

getFullName <- function(abbr){
  df_states[df_states$Abbreviation == abbr, "State"]
  
}

index_abbr <- str_length(shootings_data$State) == 2
shootings_data[index_abbr, "State"] <- mapply(getFullName, shootings_data[index_abbr, "State"] )

```

Resumen de los datos:

```{r }

summary(shootings_data)
```

Estructura de datos: 

```{r}

str(shootings_data)

```
