---
title: "Airbnb Analysis"
author: "Ismael Jiménez"
date: "17 de marzo de 2018"
output: html_document
---

```{r setup, include=FALSE, echo=FALSE}
library(dplyr)
library(labeling)
library(ggplot2)
library(leaflet)
knitr::opts_chunk$set(echo = FALSE)
```

## Análisis del negocio de Airbnb

En este documento se realizará un análisis acerca del modelo de negocio de Airbnb y su actividad en la ciudad de Madrid.

```{r echo=FALSE}
# Load data from CSV file
airbnb_df <- read.csv(file="dat/listings.csv", header=TRUE, sep=",")
# Convert variables datatype
airbnb_df$first_review <- as.Date(airbnb_df$first_review)
airbnb_df$last_review <- as.Date(airbnb_df$last_review)
airbnb_df$calendar_last_scraped <- as.Date(airbnb_df$calendar_last_scraped)
airbnb_df$last_scraped <- as.Date(airbnb_df$last_scraped)
airbnb_df$host_since <- as.Date(airbnb_df$host_since)
airbnb_df$price <- as.numeric(gsub('\\$|,', '', airbnb_df$price))
airbnb_df$weekly_price <- as.numeric(gsub('\\$|,', '', airbnb_df$weekly_price))
airbnb_df$monthly_price <- as.numeric(gsub('\\$|,', '', airbnb_df$monthly_price))
airbnb_df$security_deposit <- as.numeric(gsub('\\$|,', '', airbnb_df$security_deposit))
airbnb_df$cleaning_fee <- as.numeric(gsub('\\$|,', '', airbnb_df$cleaning_fee))
airbnb_df$extra_people <- as.numeric(gsub('\\$|,', '', airbnb_df$extra_people))

# Subset hosts with 1 or more reviews
airbnb_df <- airbnb_df %>%
  filter(number_of_reviews > 0)

```

## Cantidad de alojamientos por tipo

En el siguiente gráfico se muestra el número de alojamientos clasificado por tipo:

```{r}
ggplot(airbnb_df, aes(room_type)) +
  geom_bar() +
  labs(x = "Room type", y= "Count")

```


## Barrios con mayor concentración de alojamientos

En el siguiente gráfico dinámico se representan los pisos anunciados en Airbnb en la ciudad de Madrid.

```{r echo=FALSE}
leaflet() %>% addTiles() %>% addCircles(data = airbnb_df, lat = ~ latitude, lng = ~ longitude, radius = 5, stroke = FALSE, fillOpacity = 0.8)

```

## Alojamientos por tipo en los principales barrios de Madrid

Vamos a comprobar los tipos de alojamientos que predominan en los principales barrios de Madrid por tipo:

```{r echo=FALSE}
data_principales <- filter(airbnb_df, neighbourhood_cleansed %in% c("Embajadores","Palacio", "Universidad", "Sol"))
ggplot(data_principales, aes(x = neighbourhood_cleansed, fill=room_type)) +
  geom_bar()

ggplot(data_principales, aes(x = room_type)) +
  geom_bar() +
  facet_wrap(~neighbourhood_cleansed, scales = "free_y")


```

## Analisis de negocio Airbnb

```{r}

vacacional <- airbnb_df %>%
  group_by(host_id) %>%
  filter(n()==1) %>%
  filter(availability_365 < 90) %>%
  select(host_id)
  
habitacion_propia <- airbnb_df %>%
  group_by(host_id) %>%
  filter(n()==1) %>%
  filter(room_type == "Private room") %>%
  select(host_id)

negocio <- airbnb_df %>%
  group_by(host_id) %>%
  filter(n()>1) %>%
  filter(availability_365 > 90) %>%
  filter(room_type == "Entire home/apt") %>%
  select(host_id)


airbnb_df <- airbnb_df %>%
  mutate(business = '' )


airbnb_df <- airbnb_df %>%
  mutate(business = ifelse(host_id %in% vacacional$host_id,"vacacional", ifelse(host_id %in% habitacion_propia$host_id,"habitacion propia", ifelse(host_id %in% negocio$host_id,"negocio", "segunda vivienda"))))


ggplot(airbnb_df, aes(x = business)) +
  geom_bar() 



```


## Distribución del negocio en los barrios principales

data_principales <- filter(airbnb_df, neighbourhood_cleansed %in% c("Embajadores","Palacio", "Universidad", "Sol"))
ggplot(data_principales, aes(x = business)) +
  geom_bar() +
    facet_wrap(~neighbourhood_cleansed, scales = "free_y")